【裁判字號】    98,上訴,1675
【裁判日期】    980610
【裁判案由】    強盜等
【裁判全文】
臺灣高等法院刑事判決                98年度上訴字第1675號
  上  訴  人
  即  被  告  甲○○
                      8號
                      （現另案寄押臺灣臺北看守所）
  選任辯護人  吳美津律師
  上  訴  人
  即  被  告  乙○○
                      弄16之.
                      （現另案寄押臺灣臺北看守所）
  指定辯護人  本院公設辯護人李廣澤
上列上訴人因強盜等案件，不服臺灣新竹地方法院98年度訴字第
96號，中華民國98年3月16日第一審判決（起訴案號：臺灣新竹
地方法院檢察署97年度偵字第8100號），提起上訴，本院判決如
下：
    主  文
原判決關於甲○○加重強盜暨乙○○加重強盜及定執行刑部分，
均撤銷。
甲○○意圖為自己不法之所有，結夥三人以上，攜帶兇器，毀壞
鐵絲網安全設備，於夜間侵入住宅，以脅迫至使不能抗拒，而取
他人之物，累犯，處有期徒刑柒年陸月。扣案之電擊棒壹支、FE
IDAXIN無線電壹支、ADIAF-46無線電壹支、折疊刀、瑞士刀各壹
支、仿冒之警察人員服務證壹枚，均沒收之。
乙○○意圖為自己不法之所有，結夥三人以上，攜帶兇器，毀壞
鐵絲網安全設備，於夜間侵入住宅，以脅迫至使不能抗拒，而取
他人之物，累犯，處有期徒刑柒年陸月；扣案之電擊棒壹支、FE
IDAXIN無線電壹支、ADIAF-46無線電壹支、折疊刀、瑞士刀各壹
支、仿冒之警察人員服務證壹枚，均沒收之。
    事  實
一、甲○○前於民國（下同）94年間，因傷害案件，經台灣板橋
    地方法院94年度簡字第3273號判決判處有期徒刑三月，如易
    科罰金，以銀元三百元折算一日確定，於94年10月18日易科
    罰金執行完畢。又因賭博案件，經台灣板橋地方法院以94年
    度簡字第5968號判決判處罰金銀元 5,000元，如易服勞役，
    以銀元三百元折算一日確定，於 95年11月9日繳交罰金執行
    完畢。又於94年間，因偽造文書、違反槍砲彈藥刀械管制條
    例等案件，經台灣板橋地方法院就偽造文書部分以95年度訴
    字第 1213號判決判處有期徒刑5月，如易科罰金，以銀元三
    百元折算一日確定；另違反槍砲藥械刀械管制條例案件，經
    本院 96年度上更一字第752號判決，判處有期徒刑五年二月
    確定。嗣於95年間，因妨害自由案件，經台灣板橋地方法院
    以96年度訴字第1909號判決，判處有期徒刑十月，減為有期
    徒刑五月，如易科罰金，以新台幣一千元折算一日確定。又
    因犯妨害公務案件，經台灣桃園地方法院以95年度桃簡字第
    2877號判決，判處有期徒刑四月，如易科罰金，以新台幣一
    千元折算一日確定。嗣台灣板橋地方法院於96年12月19日以
    96年度聲減字第7721號裁定，就上開偽造文書罪、傷害罪、
    妨害自由罪所宣告之有期徒刑部分，分別減為有期徒刑2月1
    5日、2月及5月，並定其應執行刑有期徒刑9月，如易科罰金
    ，均以銀元300元折算1日確定，於 97年5月22日易科罰金執
    行完畢。
二、乙○○前因施用第一、二級毒品案件，於 94年2月14日經台
    灣板橋地方法院以 93年度訴字第759號判決，分別判處有期
    徒刑4月及9月，並定其應執行刑為有期徒刑11月確定；嗣又
    因施用第一、二級毒品案件，於 95年10月2日經台灣板橋地
    方法院以95年度訴字第2100號判決，分別判處有期徒刑10月
    及10月，經減刑為5月及5月，並定其應執行刑有期徒刑 9月
    確定。上開二案件接續執行，迄96年12月26日縮刑期滿執行
    完畢。
三、詎甲○○、乙○○猶不知悔改。乙○○先於97年11月初某日
    ，在臺北縣板橋市○○路 179-8號甲○○住處內，以電腦搜
    尋網路上具有警察徽章之警察服務證之檔案後予以下載列印
    ，製作類似警察人員服務證乙紙以備日後使用。另乙○○為
    掩飾日後犯案遭檢警發現循線追查之目的，乃單獨基於意圖
    為自己不法所有之犯意，於97年11月22日11時許，在臺北縣
    土城市○○路310號前，竊取丙○○所有停置該處之車號959
    2-FH號自用小客車之二面車牌得手，以備將來作案時掩護之
    用（所犯竊盜罪，業經原審法院判處有期徒刑三月確定）。
    嗣於97年11月23日凌晨1、2時許，林鴻傑（另由台灣新竹地
    方法院檢察署通緝中）穿著類似警察制服，駕駛車牌號碼46
    86－Q8號自用小客車，搭載廖建翔（另由台灣新竹地方法院
    檢察署檢察官另行偵辦中）至甲○○與乙○○位於臺北縣板
    橋市○○里 ○鄰○○路179之8號住處找甲○○、乙○○二人
    ，向其等提議假冒警察人員至他人住處行竊事宜，乙○○遂
    將前所竊得之車牌換裝在林鴻傑所駕駛之上開車輛上，四人
    乃共同基於意圖為自己不法所有之犯意聯絡，由乙○○攜帶
    之前製作而未貼相片之警察人員服務證、ADIAF-46無限通訊
    設備 1支，及客觀上足以危害他人生命、身體，可供兇器使
    用之折疊刀、瑞士刀一支，甲○○攜帶FEIDAXIN無線電通訊
    設備 1支及客觀上足以危害人生命、身體可供兇器使用之電
    擊棒 1支，林鴻傑則攜帶客觀上足以危害人生命、身體可供
    兇器使用之玩具槍 1把，由林鴻傑帶路，而由甲○○駕駛上
    開換裝他人車牌之車輛，並搭載廖建翔、乙○○二人，於當
    日凌晨4時30分許，至丁○○位於新竹縣竹東鎮○○路539號
    住處，四人下車後，由廖建翔將外牆邊之監視器拆卸，並將
    後院鐵絲網剪破後四人進入院內，再徒手將前面鋁門上推後
    而進入屋內，林鴻傑、甲○○、乙○○進入2樓屋主丁○○
    房間，因發出聲響驚醒丁○○夫妻，林鴻傑穿著類似警察服
    飾，手持玩具槍1把，對其恫嚇「我是警察」，乙○○則順
    勢將其前自電腦網路上所列印仿冒有徽章之警察服務證件在
    丁○○眼前閃過，另甲○○則在旁同時附和說「我是刑事組
    ，你收贓物，人家報案，我要來搜索」等語，喝令其等在床
    上不准動，也不能持行動電話對外通訊，丁○○夫婦心中雖
    認知林鴻傑等人應非警察，惟因於深夜之際，突見林鴻傑等
    多人在其房內，復見林鴻傑及甲○○攜帶客觀上足以危害生
    命、身體之電擊棒及玩具槍等物，因而心生畏懼，而遭此脅
    迫之手段至使不能抗拒，只得任由林鴻傑等人在屋內搜刮財
    物。林鴻傑示意甲○○在屋內控制其等行動，林鴻傑、乙○○、廖建翔等人遂先至3樓搜尋後又至1樓四處搜尋價值之物
    。之後甲○○又喝令丁○○夫婦至房間外面向牆壁坐下，由
    乙○○在其後方看管，林鴻傑、甲○○再度進入丁○○房間
    ，搜尋價值之物，4人共計在屋內強行搜刮耳墜2對、印鑑章
    1枚、戒指1只、金幣1枚、金項鍊2條、面額百元美鈔7張、
    百元新台幣計6800元、千元新台幣計3萬4000元。丁○○之
    妻貝偉荷（外籍配偶）乘乙○○鬆懈之際，偽以兒子尿床要
    拿褲子為由，起身取物，並乘機下樓至屋外對面向商家求助
    報警。適新竹縣政府警察局竹東分局二重埔派出所警員王萬
    喜、吳建賢駕駛巡邏車行經附近，貝偉荷遂上前招手求助，
    並指引警員王萬喜、吳建賢進入屋內，林鴻傑、廖建翔在1
    樓屋內見狀大喊「警察來了」，2人遂奪門逃跑，王萬喜2人
    未即時抓住，遭其等逃逸，王萬喜、吳建賢遂上樓搜查，甲○○聽聞聲響隨即下樓衝出屋外，王萬喜、吳建賢立即上前
    追緝，甲○○在逃跑中不慎仆倒在地，王萬喜、吳建賢見狀
    上前試圖壓住他，惟甲○○此時竟為脫免逮捕，伸手在包包
    內拿起電擊棒1支，反身對正在執行職務之警員發射2枚電擊
    用刺針，造成王萬喜雙手虎口受到灼傷，吳建賢手肘受有紅
    腫擦傷（傷害部分未具告訴），惟王萬喜、吳建賢仍奮力將
    甲○○逮捕，在其身上扣得電擊槍1支、FEI DAXIN無線電1
    支。乙○○見樓下已佈滿大批警力，不敢逃出只得躲藏在頂
    樓，遲至當天上午11時許，警察搜查時始逮捕到案，並在乙○○身上查扣ADIAF-46無線電1支、折疊刀、瑞士刀各1支及
    仿冒之警察人員服務證1枚。
四、案經新竹縣警察局竹東分局報請臺灣新竹地方法院檢察署檢
    察官偵查起訴。
    理  由
一、程序部分：
(一)按上訴得對於判決之一部為之，刑事訴訟法第348條第1項前
    段定有明文。查本件被告乙○○經原審判決有罪部分為竊盜
    罪（被害人丙○○）及加重強盜罪二罪，被告乙○○於刑事
    上訴狀內具體載明其上訴部分為『刑法第三百二十一條強盜
    罪』，被告乙○○於本院準備程序及審理程序時，亦僅係就
    此部分為辯解，依上開規定，本院僅就被告乙○○上訴所涉
    強盜罪部分為審理，至被告乙○○其餘未提起上訴部分，與
    強盜部分並無裁判上一罪之關係，自不為本案上訴效力所及
    ，合先敘明。
(二)按被告以外之人於審判外之言詞或書面陳述，除法律有規定
    者外，不得作為證據，刑事訴訟法第159條第1項固定有明文
    。惟被告以外之人於審判外之陳述，雖不符同法第159條之1
    至之4所定有證據能力之情形之規定，惟經當事人於審判程
    序同意作為證據，法院審酌該言詞陳述或書面陳述作成時之
    情況，認為適當者，亦得為證據。又當事人、代理人或辯護
    人於法院調查證據時，知有刑事訴訟法第159條第1項不得為
    證據之情形，而未於言詞辯論終結前聲明異議者，視為有前
    項之同意，同法第159條之5亦定有明文。又此所稱「被告以
    外之人」，包括共同被告、共犯在內（參照最高法院93年度
    台上字第1384號判決意旨）。查證人丙○○、丁○○、王萬
    喜、吳建賢分別於警詢及偵查中之指、證述，暨被告甲○○
    就共同被告乙○○部分、被告乙○○就共同被告甲○○部分
    於偵查中之證述，就被告而言，雖係被告以外之人於審判外
    之陳述，惟均係經具結後而為陳述，且查被告及辯護人均僅
    就上開供證述是否真實表示意見，並未就其證據能力表示異
    議，復經查其等先前於警詢及偵查中之陳述係出於任意性，
    並具有可信之特別情況，且為證明犯罪事實存否所必要，自
    得採為證據。又本件以下實體所認定之證據，如屬傳聞證據
    ，因公訴人、被告及其選任辯護人均先後於本院準備程序中
    及審判期日表示無意見，且迄至言詞辯論終結前亦未再聲明
    異議，而本院審酌上開證據資料製作時之情況，尚無違法不
    當之瑕疵，且為證明本件犯罪事實所必要，亦應認為有證據
    能力。
二、訊據上訴人即被告甲○○供承有於上開時地駕駛懸掛他人車
    牌之上開自用小客車，並搭載被告乙○○及同案被告林鴻傑
    、廖建翔，而由林鴻傑帶路，共同前往被害人丁○○夫妻位
    於新竹縣竹東鎮○○路 539號住處外，由廖建翔將外牆邊之
    監視器拆卸，並以小刀將後院鐵絲網剪破後四人進入院內，
    再徒手將前面鋁門上推後而進入屋內，經被害人丁○○夫妻
    發現後，遂由穿著類似警察服飾之林鴻傑，手持玩具槍1 把
    ，對其等佯稱「我是警察」，被告乙○○則將其前所仿冒有
    徽章之警察服務證件在丁○○眼前閃過，而被告甲○○則在
    旁同時附和說「我是刑事組，你收贓物，人家報案，我要來
    搜索」等語，其等即在屋內搜尋有價值之物，計在屋內搜得
    耳墜2對、印鑑章1枚、戒指1只、金幣1枚、金項鍊2條、面
    額百元美鈔7張、百元新台幣計6800元、千元新台幣計3萬40
    00元等物。嗣警方獲報至現場後，林鴻傑、廖建翔趁隙逃離
    現場，被告甲○○為脫免逮捕，乃以隨身攜帶之電擊棒朝警
    員王萬喜攻擊，被告乙○○見狀雖藏匿於頂樓，惟嗣仍遭警
    發覺逮捕到案等事實，惟均矢口否認有何強盜之犯行，被告
    乙○○辯稱：當天是計畫冒用警察身分去詐騙被害人的，是
    要利用警察身分，佯稱搜索，進而搜刮被害人財物，不是強
    盜。且伊等所得財物亦尚未分贓即遭警查獲，應屬未遂云云
    ；被告甲○○辯稱：當天我們的犯意不是強盜，我們沒有帶
    刀、帶槍或蒙面，只是冒用警察身分要詐騙被害人財物，趁
    他們不注意時搜括財物，不是強盜。當時我們也沒有控制被
    害人，他們還是可以自由走動云云，惟查：
(一)被告乙○○、甲○○與同案被告廖建翔、林鴻傑等人，如何
    於上開時地，分持足以危害人生命、身體可供兇器使用之電
    擊棒、玩具槍、瑞士刀及折疊刀等物，進入被害人丁○○夫
    妻位於新竹縣竹東鎮○○路 539號之住處，林鴻傑並穿著類
    似警察服飾，被告乙○○則出示仿冒有徽章之警察服務證件
    ，另被告甲○○則對被害人丁○○夫妻嚇稱警察辦案等語，
    雖被害人丁○○夫婦認知被告甲○○、乙○○等人並非警察
    ，惟因見被告乙○○、甲○○等多人在其屋內，復見被告甲○○等人手持電擊棒及玩具槍等物，因而心生畏懼，而遭此
    脅迫之手段，至使不能抗拒，乃任由被告乙○○等人在其屋
    內搜括財物，因而遭強盜耳墜 2對、印鑑章1枚、戒指1只、
    金幣1枚、金項鍊2條、面額百元美鈔7張、百元新台幣計680
    0元、千元新台幣計3萬4000元等情，業據被害人即證人丁○○於警詢及偵查中指、證述綦詳在卷，並有被害人丁○○所
    提出住家監視器翻拍照片 6幀及出具之贓物認領保管單乙紙
    在卷可參，嗣被害人丁○○之妻貝偉荷趁隙對外求助報警，
    警員王萬喜、吳建賢獲報趕至現場後，林鴻傑、廖建翔二人
    見狀乃趁亂逃逸，被告甲○○於遭警員王萬喜、吳建賢壓制
    時，為脫免逮捕，乃持身上之電擊棒反身攻擊警員王萬喜、
    吳建賢，惟被告甲○○、乙○○先後仍遭警員逮捕等情，此
    為被告甲○○、乙○○所不否認，並據證人王萬喜、吳建賢
    於偵查中證述綦詳在卷，且有警員王萬喜、吳建賢受傷照片
    10 幀，暨警方所製作之犯罪現場圖、位置圖及現場照片等
    在卷可稽（見偵查卷第144-150、40頁、原審卷第59至68頁
    ），此外並有經警分別自被告甲○○、乙○○身上搜獲之電
    擊棒、無線電、瑞士刀及折疊刀等物扣案可參。
(二)被告甲○○及乙○○雖辯稱渠等是打算冒用警察身份詐騙被
    害人，並利用搜索之際搜刮被害人財物，且並無至被害人不
    能抗拒，應非屬強盜云云，惟按刑法強盜罪之強暴、脅迫手
    段，只須足以壓抑被害人之抗拒，使其喪失意思自由或使其
    身體上、精神上處於不能抗拒之狀態即為已足，而判斷是否
    足以達到使人不能抗拒之程度，原則上應就具體之情況，斟
    酌行為人及以被害人之人數、年齡、性別、犯行之時間、場
    所等，綜合予以判斷其是否足以抑制被害人之抵抗能力。查
    被害人丁○○於警詢時明確指稱：案發當天，突然有男子闖
    入伊臥室，並稱他是刑事組的，還說他懷疑伊家有收受贓物
    之情形，伊及伊家人被他們控制行動，我們都很害怕不敢動
    ，伊也知道警察不可能會在這時候來執行，所以很害怕云云
    （見偵查卷第27頁），足徵被害人丁○○並未誤認被告乙○○等人係警察辦案，自難認被告乙○○、甲○○等人攫取被
    害人丁○○所有之上開財物係屬詐欺取財，而查被告乙○○
    、甲○○與同案被告廖建翔、林鴻傑等四名成年男子，於深
    夜之際，分持客觀上具有攻擊性之電擊棒及類似槍枝之玩具
    槍侵入被害人丁○○之住宅，被害人丁○○夫妻二並遭嚇斥
    待在床上不准動，亦不能持行動電話對外通訊，其間並由被
    告甲○○對其等為行動之監視，而以案發當時係深夜，被害
    人丁○○夫妻自睡夢中驚醒，突見被告乙○○、甲○○等四
    名成年男子闖入其房間，復見其等分持客觀上具有攻擊性之
    玩具槍及電擊棒等物，被害人丁○○夫妻當已因而感受渠等
    生命、身體安全上之危險，始任令被告等人在其住處強劫財
    物，以此被告乙○○、甲○○等人之脅迫手段，實已至使被
    害人丁○○夫妻心生畏懼而達不能抗拒之程度，並遭強取渠
    等財物得逞，實堪以認定，被告乙○○、甲○○所辯並非強
    盜犯行云云，要係卸責之詞，殊無足採。事證明確，被告乙○○、甲○○上揭犯行，洵堪認定。而本件被告甲○○涉犯
    上開強盜犯行既已事證明確，被告甲○○及其選任辯護人請
    求傳訊同案被告林鴻傑、廖建翔二人，本院核無必要，附此
    敘明。
三、查刑法第321條第1項第3款之攜帶兇器竊盜罪，係以行為人
    攜帶兇器竊盜為其加重條件，此所謂兇器，其種類並無限制
    ，凡客觀上足對人之生命、身體、安全構成威脅，具有危險
    性之兇器均屬之，且祇須行竊時攜帶此種具有危險性之兇器
    為已足，並不以攜帶之初有行兇之意圖為必要（參照最高法
    院79年臺上字第5253號判例意旨）。另按共同正犯，於合同
    意思範圍內，組成一共犯團體，團體中任何一人之行為，均
    為共犯團體之行為，他共犯均須負共同責任，初無分別何一
    行為係何一共犯所實施之必要（參照最高法院88年度台上字
    第2230號判決意旨）。茲同案被告林鴻傑持以犯案之玩具手
    槍雖未扣案，惟同案被告林鴻傑於進入被害人丁○○住處後
    ，有持以威嚇被害人丁○○等人，此據被告乙○○、甲○○
    及被害人丁○○等人供證述在卷，而玩具槍外型類似槍枝，
    客觀上自屬足以危害人之生命、身體、安全之兇器。又電擊
    棒具有攻擊性，另被告乙○○於原審法院調查時供承當時隨
    身攜帶之折疊刀及瑞士刀，其刀面鋒利，客觀上均具有危險
    性，足以對人之身體、生命安全構成威脅，性質上自亦均屬
    兇器。另被告乙○○、甲○○等人以上開脅迫之手段，至使
    被害人丁○○夫妻心生畏懼不能抗拒，而強劫其住處之上開
    財物，該等財物並已移置於被告等人實力支配之下，被告乙○○、甲○○等人強盜犯行顯已達既遂之程度，被告乙○○
    、甲○○辯稱其等尚未分贓，即遭警方查獲，應屬未遂云云
    ，要係卸責之詞，而無足採，附此敘明。被告甲○○、乙○○二人與同案被告林鴻傑、廖建翔二人，攜帶兇器，毀壞鐵
    絲網安全設備，於夜間侵入住宅，以上揭脅迫之手段，至使
    被害人丁○○等人不能抗拒，而使其等交付財物，是核被告
    甲○○、乙○○二人所為，均係犯刑法第330條第1項之結夥
    三人以上攜帶兇器，毀壞鐵絲網安全設備，於夜間侵入住宅
    之加重強盜既遂罪。被告甲○○、乙○○與林鴻傑、廖建翔
    就上開加重強盜犯行間，有犯意聯絡及行為分擔，均為共同
    正犯。被告甲○○、乙○○二人有犯罪事實欄所載之前科判
    決及執行紀錄，有本院被告前案紀錄表各乙紙在卷可佐，被
    告二人各於受有期徒刑執行完畢後五年內再故意犯本件有期
    徒刑以上之罪，均為累犯，應依刑法第47條第1項之規定，
    分別加重其刑。原審對被告甲○○、乙○○上揭強盜犯行予
    以論罪科刑，固非無見，惟查：（一）按刑法第三百二十一
    條第一項第三款之攜帶兇器竊盜罪，係以行為人攜帶兇器竊
    盜為其加重條件，自應於事實及理由欄內予以載明，扣案之
    電擊棒、玩具槍、折疊刀及瑞士刀等物，均為足以殺傷人生
    命、身體之器械，顯為具有危險性之兇器，原判決雖於事實
    內載明，惟於理由欄內則未敘明何以該等器械係屬兇器，自
    有未洽；（二）犯強盜罪而有第三百二十一條第一項各款情
    形之一者，為加重強盜罪，而按刑法第三百二十一條第一項
    所列各款為竊盜之加重條件，如犯竊盜罪兼具數款加重情形
    時，因竊盜行為祇有一個，仍祇成立一罪，不能認為法律競
    合或犯罪競合，惟判決主文應將各種加重情形順序揭明，理
    由並應引用各款，俾相適應（參照最高法院69年台上字第39
    45號判例意旨），原判決僅論述被告二人所為係犯刑法第三
    百三十條第一項犯強盜罪而有同法第三百二十一條第一項第
    一、二、三、四款情形之加重條件，而未將各種加重情形順
    序揭明，同有未洽，是被告乙○○、甲○○上訴意旨否認有
    上揭強盜犯行，固無理由，惟原判決關於被告乙○○、甲○○加重強盜部分既有可議，自應與被告乙○○定執行刑部分
    ，併由本院予以撤銷改判。爰審酌被告乙○○、甲○○二人
    之素行、犯罪之動機、目的、手段、次數，正值青壯年不圖
    上進，竟夥同友人共同為本件強盜犯行，其因而強劫之財物
    ，對社會治安所致生之危害，及犯罪後之態度等一切情狀，
    各仍量處有期徒刑七年六月。按刑法第三十八條第三項係規
    定『犯人』所有供犯罪所用之物，得宣告沒收，並非規定屬
    『被告』所有之物，始得宣告沒收，而按共同正犯，於意思
    聯絡範圍內，組成一共犯團體，團體中之任何成員均為『犯
    人』，供犯罪所用之物，只要屬於『犯人』所有，均得宣告
    沒收，不以必屬於本件被告所有者為限（參照最高法院八十
    四年度臺上字第四一０二號判決意旨），查扣案之電擊棒一
    支、FEIDAXIN無線電一支、ADIAF－46無線電一支、折疊刀
    、瑞士刀各一支及仿冒之警察人員服務證一枚，各係被告二
    人及共犯林鴻傑、廖建翔所有，而分別供犯本案強盜罪所用
    之物，此據被告乙○○、甲○○供承在卷，均應依刑法第38
    條第1項第2款之規定，宣告沒收。至共犯林鴻傑持以供犯上
    開強盜罪所用之玩具槍一把並未扣案，且非違禁物，復無積
    極證據足資認定為被告或其餘共犯所有，另扣案之鑽石檢測
    器1個，並無證據足認與本件犯行有關，爰均不宣告沒收。
據上論斷，應依刑事訴訟法第369條第1項前段、第364條、第299
條第1項前段，刑法第28條、第330條第1項、第47條第1項、第38
條第1項第2款，判決如主文。
本案經檢察官陳大偉到庭執行職務。
中    華    民    國    98    年    6     月    10    日
                  刑事第十五庭  審判長法  官  吳昭瑩
                                      法  官  李釱任
                                      法  官  張傳栗
以上正本證明與原本無異。
如不服本判決，應於收受送達後10日內向本院提出上訴書狀，其
未敘述上訴之理由者並得於提起上訴後10日內向本院補提理由書
（均須按他造當事人之人數附繕本）「切勿逕送上級法院」。
                                      書記官  吳玉華
中    華    民    國    98    年    6     月    10    日
附錄：本案論罪科刑法條全文
中華民國刑法第330 條
犯強盜罪而有第321 條第1 項各款情形之一者，處7 年以上有期
徒刑。
前項之未遂犯罰之。
中華民國刑法第320條
意圖為自己或第三人不法之所有，而竊取他人之動產者，為竊盜
罪，處5 年以下有期徒刑、拘役或5 百元以下罰金。
意圖為自己或第三人不法之利益，而竊佔他人之不動產者，依前
項之規定處斷。
前二項之未遂犯罰之。
中華民國刑法第321條
犯竊盜罪而有左列情形之一者，處6月以上5年以下有期徒刑：
一  於夜間侵入住宅或有人居住之建築物、船艦，或隱匿其內而
    犯之者。
二  毀越門扇、牆垣或其他安全設備而犯之者。
三  攜帶兇器而犯之者。
四  結夥三人以上而犯之者。
五  乘火災、水災或其他災害之際而犯之者。
六  在車站或埠頭而犯之者。
前項之未遂犯罰之。


司法院資訊處製作；財團法人民間司法改革基金會備份。
